【裁判字號】    98,交聲,2763
【裁判日期】    990105
【裁判案由】    聲明異議
【裁判全文】
臺灣高雄地方法院交通事件裁定        98年度交聲字第2763號
原處分機關  高雄市政府交通局
異  議  人
即受處分人  甲○○
上列異議人即受處分人因違反道路交通管理處罰條例案件，對於
高雄市政府交通局民國98年9 月3 日所為之處分（高市交裁字第
32-BX0000000號），聲明異議，本院裁定如下：
    主  文
原處分撤銷。
甲○○汽車駕駛人，行車速度，超過規定之最高時速，處罰鍰新
臺幣貳仟肆佰元，並記違規點數壹點。
    理  由
一、處分意旨略以：異議人即受處分人甲○○駕駛車牌號碼1559
    -GP 號自用小客車，於民國98年3 月13日7 時12分許，行經
    高雄市○○○路1200號北上路段300 公尺速限60公里路段時
    ，以時速83公里之速度行駛，超速23公里，為高雄市政府警
    察局交通警察大隊鼓山分隊員警以雷達測速儀器拍照後逕行
    舉發，原處分機關爰依道路交通管理處罰條例第40條之規定
    ，裁處異議人罰鍰新臺幣（下同）2400元等語。
二、異議意旨略以：異議人於上開時、地開車上班，因閃避後方
    3 部慢車，瞬間加速上坡，後即恢復車速，雖知該處設有超
    速取締照相，但為避免意外而未緊急煞車，原處分違反「行
    政上對當事人有利及不利事項一律注意」、「行政行為，非
    有正當理由，不得為差別待遇」、「行政行為，應以誠實信
    用之方法為之，並保護人民正當合理之信賴」等行政原則，
    異議人不服，為此聲明異議，請求撤銷原處分等語。
三、按行車速度依速限標誌或標線之規定；又汽車駕駛人，行車
    速度，超過規定之最高時速，或低於規定之最低時速者，處
    1200 元 以上2400元以下罰鍰；另汽車駕駛人違反第40條規
    定者，並記違規點數1 點，道路交通安全規則第93條第1 項
    ，道路交通管理處罰條例第40條、第63條第1 項第1 款分別
    定有明文。經查：
  (一)異議人駕駛車牌號碼1559-GP 號自用小客車，於98年3 月13
    日7 時12分許，行經高雄市○○○路1200號北上路段300 公
    尺速限60公里路段時，以時速83公里速度行駛，超速23公里
    ，為高雄市政府警察局交通警察大隊鼓山分隊員警以雷達測
    速儀器拍照後逕行舉發等節，有高雄市政府警察局BX000000
    0 號舉發違反道路交通管理事件通知單、超速採證相片、違
    反道路交通管理處罰條例逕行舉發汽車所有人提供違規駕駛
    人申報單在卷可參，並為異議人於聲明異議狀中所不爭執，
    此部分事實應堪認定。又本件設置雷達測速照相儀器之高楠
    公路1200號北上路段300 公尺路段前，設有「常有測速照相
    」及限速60公里之標誌桿，有異議人所提隨車錄影光碟翻拍
    相片在卷可憑，且異議人亦自承其明知本件違規處設有測速
    照相儀器，可見本件雷達測速照相儀器之設置亦符合道路交
    通管理處罰條例第7 條之2 第3 項之規定。
  (二)異議人雖辯稱為閃避後方3 部慢車而加速，惟未舉證以實之
    ，已有可疑，且依其所辯，該3 部慢車既在異議人之後方，
    應無為閃避而加速之必要，又上坡路段仍應受最高速度規定
    之限制，異議人所謂為行車上坡而超速，亦非可取，況異議
    人既已違規超速在先，自不得藉避免追撞意外而不煞車以免
    責，至「行政行為，非有正當理由，不得為差別待遇。」、
    「行政行為，應以誠實信用之方法為之，並應保護人民正當
    合理之信賴。」、「行政機關就該管行政程序，應於當事人
    有利及不利之情形，一律注意。」固為行政程序法第6 、8
    、9 條所明定，惟原處分核無違反上開行政程序原則之處，
    是異議人上開辯解，應非可採。
四、綜上，異議人確有於上開時、地，行車速度超過規定之最高
    時速之違規行為，原處分機關雖依道路交通管理處罰條例第
    40條規定裁處異議人罰鍰2400元，然漏未依同條例第63條第
    1 項第1 款規定，予以記違規點數1 點，仍有違誤。本件異
    議雖無理由，然原處分既有上開不當之處，仍應由本院將原
    處分撤銷，另依同條例第40條、第63條第1 項第1 款之規定
    ，裁處異議人罰鍰2400元，並記違規點數1 點，以資適法。
五、據上論斷，依道路交通案件處理法第20條前段，裁定如主文
    。
中    華    民    國    99    年    1     月    5     日
                  交通法庭  法  官  楊國煜
如不服本裁定應於送達後5日內向本院提出抗告狀。
以上正本證明與原本無異。
中    華    民    國    99    年    1     月    5     日
                            書記官  王芷鈴

司法院資訊處製作；財團法人民間司法改革基金會備份。
